【裁判字號】    99,易,542
【裁判日期】    990923
【裁判案由】    竊盜
【裁判全文】
臺灣屏東地方法院刑事判決               99年度易字第542號
公  訴  人  臺灣屏東地方法院檢察署檢察官
被      告  丙○○
上列被告因竊盜案件，經檢察官提起公訴（99年度偵字第1782號）
，本院判決如下：
    主  文
丙○○竊盜，處有期徒刑肆月，如易科罰金，以新臺幣壹仟元折
算壹日。
    事  實
一、丙○○意圖為自己不法之所有，於民國98年9 月19日23時50
    分至翌日凌晨0時43 分間某時許，見乙○○所有之車牌號碼
    YM-5722 號自小客車停放在屏東縣南州鄉○○路126 號前，
    認有機可趁，竟徒手竊取前開車輛，得手後駕車離去。嗣於
    同年月20日凌晨0 時43分許，駕駛前開車輛，行經屏東縣南
    州鄉○○路南州中油加油站前時，失控撞及路旁電線桿，丙○○因而受傷，經警接獲報案前往處理而循線查悉上情。
二、案經乙○○訴由屏東縣政府警察局東港分局報告臺灣屏東地
    方法院檢察署檢察官偵查起訴。
    理  由
壹、程序方面：
    按被告以外之人於審判外之言詞或書面陳述，除法律有規定
    者外，不得作為證據，刑事訴訟法第159 條第1 項固有明文
    。惟被告以外之人於偵查中向檢察官所為之陳述，除顯有不
    可信之情況者外，得為證據；除前3 條之情形外，下列文書
    亦得為證據：除顯有不可信之情況外，公務員職務上製作之
    紀錄文書、證明文書，及從事業務之人於業務上或通常業務
    過程所須製作之紀錄文書、證明文書；又被告以外之人於審
    判外之陳述，雖不符刑事訴訟法第159 條之1 至第159 條之
    4 之規定，而經當事人於審判程序同意作為證據，法院審酌
    該言詞陳述作成時之情況，認為適當，亦得為證據；當事人
    、代理人或辯護人於法院調查證據時，知有第159 條第1 項
    不得為證據之情形，而未於言詞辯論終結前聲明異議者，視
    為有前項之同意，同法第159 條之1 第2 項、第159 條之4
    第1 、2 款、第159 條之5 亦有明文。經查：
（一）證人甲○○於偵查中向檢察官所為之陳述（參偵查卷第82
      、83頁），業經具結，前開陳述經本院審酌認無顯有不可
      信之情況，依刑事訴訟法第159 條之1 第2 項之規定，自
      得作為證據。
（二）交通事故談話紀錄表、贓物認領保管單、道路交通事故調
      查報告表(一)(二)、道路交通事故現場圖、報案紀錄表（參警
      卷第3 頁、第11頁、第19至21頁，偵查卷第15頁、第76頁
      ，係東港分局員警職務上製作之紀錄文書，且查無顯不可
      信之情況，依刑事訴訟法第159 條之4 第1 款規定自具有
      證據能力。
（三）丁○○及丙○○門診就醫紀錄明細表2 份、病歷資料3 份
      （參偵查卷第9 至12頁、第34至40頁、第42至56頁、第63
      至65頁），為從事業務之人於業務上或通常業務過程所須
      製作之紀錄文書、證明文書，均無顯有不可信之情況，依
      刑事訴訟法第159 條之4 第2 款規定有證據能力。
（四）證人丁○○、乙○○、潘信讓於警詢中之證述（參警卷第
      4 至7 、第8 至10頁、12至14頁）、屏東縣消防局緊急救
      護傷病患送醫服務登記簿（參偵查卷第79頁），雖屬傳聞
      證據，然公訴人、被告迄至言詞辯論終結前均不爭執其證
      據能力，亦未聲明異議，本院審酌上開證據資料製作時之
      情況，尚無違法不當及證明力明顯過低之瑕疵，亦認為以
      之作為證據應屬適當，揆諸刑事訴訟法第159 條之5 之規
      定，亦認前揭證據資料均有證據能力。
（五）又按刑事訴訟法第164 條第2 項所規定「證物如係文書」
      之「文書」，與同法第159 條第1 項所規定「被告以外之
      人於審判外之書面陳述」之「書面陳述」，係屬不同之證
      據資料。前者屬於「證物」之範圍，祇要可為證據之文書
      ，依法踐行調查證據之程序（提示或告以要旨），即具有
      證據能力；後者則屬於「傳聞證據」之範圍，除法律有規
      定者外，不得作為證據，兩者迥然不同，有最高法院95年
      度台上字第3261號判決意旨可以參照。卷內之現場照片8
      張（參警卷第22至25頁），均屬文書證據，既經本院依法
      行證據調查程序，依上開說明，亦有證據能力。
貳、實體方面：
一、訊據被告丙○○矢口否認有何竊盜犯行，辯稱：當天晚上友
    人丁○○駕駛前開車輛來伊住處，伊即搭乘其所駕之車出門
    ，前開車輛係由丁○○駕駛，伊坐在副駕駛座後方之座位，
    之後發生事故，丁○○即棄車逃逸，前開車輛非伊所竊取云
    云，經查：
（一）車牌號碼YM-5722 號自小客車為告訴人乙○○所有，於98
      年9 月19日23時50分許起，停放在屏東縣南州鄉○○路12
      6 號前遭竊一節，業經告訴人於警詢時陳述明確，且有贓
      物認領保管單1 紙在卷可參，足認發生事故之前開車輛係
      告訴人所失竊無訛。
（二）又被告因前開車禍事故受傷，經警到場處理時，自前開車
      輛救護後送醫急救之情，為被告供承不諱，並有道路交通
      事故調查表(一)(二)、道路交通事故現場圖、屏東縣政府警察
      局指揮中心受理110 報案紀錄單、屏東縣消防局緊急救護
      傷病患送醫服務登記簿、丙○○之門診就醫紀錄明細表、
      安泰醫療社團法人安泰醫院99年3 月25日99東安醫字第01
      81號函附之丙○○病歷資料1 份等件在卷可稽，可知發生
      車禍事故時被告係在前開車輛內甚明。
（三）被告雖辯稱前開車輛係丁○○所駕駛，伊當時係搭乘丁○○之車，發生事故後丁○○立即逃跑云云，然丁○○於警
      詢時證稱：伊並無駕駛前開車輛，當天伊待在住處睡覺，
      且伊無夜間出門之習慣等語，核與證人即丁○○之父親潘
      信讓於警詢時證稱：丁○○自之前車禍受傷後皆在家中調
      養未曾外出等語相符，而丁○○在前開事故之前確曾騎乘
      機車發生車禍就醫，有丁○○之門診就醫紀錄明細表、安
      泰醫療社團法人安泰醫院99年4 月7 日99東安醫字第0219
      號函附病歷資料及枋寮醫療社團法人枋寮醫院99年4 月14
      日枋醫字第99043 號函附病歷資料等件在卷足憑，可見前
      開證人所證之詞，信而有徵，且丁○○於98年9 月20日並
      無因外傷前往醫院就診之紀錄，有丁○○之門診就醫紀錄
      明細表及病歷資料在卷足佐，若丁○○當時駕駛前揭車輛
      發生車禍，豈有全未前往就醫之理，顯見丁○○當時並未
      在車禍現場；又被告於本院審理中雖辯稱，發生事故後，
      丁○○係由駕駛座旁窗戶跳出車外逃跑云云，惟證人甲○○於警詢及本院審理中具結證稱：當天伊騎乘機車從產業
      道路出來至三民路，要往南州方向行駛，發現距離事故地
      點約200 公尺之對向車道有車撞擊電線桿，雖然當時路燈
      倒下，燈光昏暗，但伊之機車有開大燈，伊發現後即一面
      騎乘機車接近事故現場，一面打電話叫救護車，時間很短
      之內就到事故現場附近，到救護車來時約3 至5 分鐘，伊
      都待在現場，當時所待的位置僅可看到駕駛座方向，在伊
      所待的時間內，均無見到駕駛座車門有人下車等語，而前
      揭車輛發生事故後，該車往右傾斜45度，有現場照片在卷
      可證，是以證人甲○○所處之位置，丁○○果真由傾斜上
      揚之駕駛座窗戶跳出，證人甲○○當無未看見之理，復參
      諸事故發生後，救護車僅將丙○○1 人送醫救護，有屏東
      縣政府警察局指揮中心受理110 報案紀錄單、屏東縣消防
      局緊急救護傷病患送醫服務登記簿各1 份在卷可考，由上
      諸情可證發生事故當時前揭車輛僅有丙○○1 人；另被告
      於交通事故談話記錄表供稱：肇事前丁○○駕駛該車到其
      住處載伊出遊，並未說明要去何處云云，惟於偵查中則供
      稱：當天丁○○於凌晨12點多到伊住處，說要載伊去南州
      鄉找人，伊就和丁○○一起出去，結果發生車禍云云，其
      關於丁○○何以至其住處載其外出及目的地為何，前後供
      述已不一致，再者被告於本院審理中供稱發生事故時伊坐
      在副駕駛座，係撞到車子後座右邊而受傷云云，與其在偵
      查中所供稱係撞到前座車窗跟擋風玻璃間的角柱受傷云云
      ，亦有不符，再再顯示被告供詞一再反覆，且與前開事證
      均有未符，被告前開所辯，顯係卸責之詞，不足採信，前
      開車輛應係被告所竊無誤。
（四）綜上所述，本件事證明確，被告上揭竊盜犯行，洵堪認定
      ，應依法論科。
二、核被告所為，係犯刑法第320 條第1 項之竊盜罪。爰審酌被
    告尚正壯年，不思正途謀生，不知尊重他人財產法益而竊盜
    他人財物，所竊之車輛價值非低，犯後推諉責任，一再否認
    犯行，態度非佳，並就其犯罪之動機、目的、手段、生活狀
    況、智識程度等一切情狀，量處如主文所示之刑，並依刑法
    第41條第1 項，諭知易科罰金之折算標準。
據上論斷，應依刑事訴訟法第299條第1項前段，刑法第320條第1
項、第41條第1 項，刑法施行法第1 條之1 ，判決如主文。
本案經檢察官陳立興到庭執行職務。
中    華    民    國    99    年    9     月    23    日
                  刑事第五庭    審判長法  官  林家聖
                                      法  官  黃柏霖
                                      法  官  謝濰仲
以上正本證明與原本無異。
如不服本判決應於收受判決後10日內向本院提出上訴書狀，並應
敘述具體理由；其未敘述上訴理由者，應於上訴期間屆滿後20日
內向本院補提理由書（均須按他造當事人之人數附繕本）「切勿
逕送上級法院」。
中    華    民    國    99    年    9     月    23    日
                                      書記官  黃美玲
附錄論罪科刑法條：
刑法第320條第1項
意圖為自己或第三人不法之所有，而竊取他人之動產者，為竊盜
罪，處5 年以下有期徒刑、拘役或5 百元以下罰金。

司法院資訊處製作；財團法人民間司法改革基金會備份。
